臺灣高等法院臺中分院刑事判決　　94年度上重更(三)字第37號
上　訴　人
即　被　告　乙○○
　　　　　　　　　　　樓
　　　　　　　　　　現於臺灣臺中看守所羈押中
選任辯護人　張淑琪律師
上　訴　人
即　被　告　甲○○
　　　　　　　　　　　號2樓
　　　　　　　　　　現於臺灣台北監獄執行中
選任辯護人　謝文田律師
上列上訴人因毒品危害防制條例案件，不服臺灣臺中地方法院91
年度重訴字第640號中華民國91年12月9日第一審判決（起訴案號
：臺灣臺中地方法院檢察署91年度偵字第1430號），提起上訴，
，本院判決後經最高法院第3次發回更審，本院判決如下：
    主  文
原判決關於乙○○、甲○○部分均撤銷。
乙○○販賣第一級毒品，處無期徒刑，褫奪公權終身。扣案之第
一級毒品海洛因磚貳塊、海洛因粉末陸包（合計淨重柒參壹點陸
玖公克）、第二級毒品甲基安非他命陸包（合計淨重肆捌柒肆點
參貳公克），均沒收銷燬之，扣案之包裝海洛因磚貳塊之外包裝
貳個、包裝海洛因粉末之外包裝陸個、包裝甲基安非他命之外包
裝陸個及0000000000號行動電話壹支均沒收。
甲○○販賣第一級毒品，累犯，處有期徒刑拾伍年，褫奪公權捌
年。扣案之第一級毒品海洛因磚塊貳塊、海洛因粉末陸包（合計
淨重柒參壹點陸玖公克）、第二級毒品甲基安非他命陸包（合計
淨重肆捌柒肆點參貳公克），均沒收銷燬之，扣案之包裝海洛因
磚貳塊之外包裝貳個、包裝海洛因粉末之外包裝陸個、包裝甲基
安非他命之外包裝陸個及0000000000號行動電話壹支、電子磅秤
壹台、分裝夾鏈袋壹大袋，均沒收。
    事  實
一、甲○○（綽號「阿發」）曾於民國（下同）82年間因肅清煙
    毒條例案件，經臺灣臺北地方法院判處有期徒刑三年四月，
    並經台灣高等法院駁回上訴而確定，執行後於84年7月5日假
    釋出監，至86年6月5日假釋期滿未經撤銷假釋視為執行完畢
    ，猶不知悔改，復基於販入第一級毒品海洛因、第二級毒品
    甲基安非他命後伺機出售之營利意圖，於91年1月4日向綽號
    「同學」、「董仔」或「老大」之乙○○表示，欲購買海洛
    因磚二塊及甲基安非他命（下簡稱安非他命）五公斤，並與
    有販賣海洛因、安非他命以圖營利之乙○○談妥交易價格為
    海洛因磚每塊新臺幣（下同）63萬元，二塊價格合計126 萬
    元，安非他命每公斤35萬元，5公斤之價格合計175萬元（總
    計上開第一、二級毒品海洛因、安非他命交易價格為301 萬
    元，二人約定交付300萬元即可）。乙○○遂以其所有之000
    0000000號行動電話，撥打甲○○所有之0000000000號行動
    電話，二人相約於91年1月6日晚上10時許，在臺北市○○○
    路靠近朱崙街口之怡和餐廳會面，甲○○並偕同不知情之丙○○前往，乙○○於怡和餐廳內向甲○○表示已有其要購買
    之毒品，並約好翌日即91年1月7日上午9 時許，在臺北市○○○路、遼寧街口之中興大學（現已改為台北大學）門口附
    近交付。同年1月7日上午，甲○○委請不知情之丙○○駕駛
    車號T8-8589號自用小客車，搭載其前往上開約定地點，於
    同日上午9時14分12秒、以其使用之0000000000號行動電話
    ，撥打乙○○之0000000000號行動電話，表示已依約抵達約
    定處所，乙○○即攜帶以紙袋包覆之海洛因磚二塊及安非他
    命六包至該處交給甲○○，雙方約定待甲○○出售後，再將
    300萬元價款交付乙○○。
二、甲○○取得前開毒品後，即搭乘丙○○駕駛之上開自用小客
    車，返回桃園縣桃園市○○路160號5樓丙○○住處，並在上
    址打開紙袋加以檢視，丙○○因而知悉紙袋內之物為海洛因
    及安非他命。同日下午，甲○○外出購買分裝夾鏈袋一大袋
    備用，並連同其所有之電子磅秤及前述毒品，向丙○○表示
    欲寄放在伊住處內，丙○○（業已判處罪刑確定在案）明知
    甲○○寄放之物品係海洛因及安非他命，海洛因及安非他命
    且係政府明令公告之禁藥，仍基於寄藏之意思予以允諾，將
    前開海洛因及安非他命藏放於伊桃園縣桃園市○○路160號5
    樓住處內。其間甲○○曾多次前往丙○○位於寶慶路之該址
    ，並自二塊海洛因磚上刮取部分海洛因以葡萄糖粉末混合後
    加以分裝成六包。嗣因法務部調查局中部地區機動工作組（
    下稱中機組）自90年4月間起佈線追查，迄91年1月7日探悉
    乙○○已將毒品交給甲○○，向臺灣臺中地方法院聲請核發
    搜索票，於91年1月9日15時30分許，在桃園縣桃園市○○路
    160號5樓丙○○住處查獲，並扣得該海洛因磚二塊、海洛因
    粉末六包（合計淨重731.69公克；包裝重13.98公克）、安
    非他命六包（合計淨重4874.32公克；包裝重128.85公克）
    ，及甲○○所有預備供出售海洛因及安非他命所用之電子磅
    秤一台、分裝夾鏈袋一大袋，以及甲○○所有供聯絡販入毒
    品使用之0000000000號行動電話一支。又依甲○○供述毒品
    來源，因而於同日21時許，至臺北市○○街101巷16號4樓乙○○住處破獲乙○○，查扣乙○○所有供聯絡販賣毒品使用
    之0000000000號行動電話一支。
三、案經法務部調查局中部地區機動工作組報請臺灣臺中地方法
    院檢察署檢察官偵查起訴。
    理  由
一、訊據上訴人即被告（下稱被告）乙○○、甲○○均否認有販
    賣第一級毒品海洛因之犯行，被告乙○○辯稱：91年1月6日
    晚上10點和甲○○、丙○○在怡和餐廳見面，因他二人共同
    積欠伊債務，所以伊叫他們二人一起來，是談債務的問題，
    不是談販賣毒品的事情，當時他二人表示現在很困難，要伊
    寬限幾天，伊告訴他二人說第二天就要給伊一個交代，然後
    就走了，1月7日上午，伊有去台北市○○○路、遼寧街口，
    但是並沒有交付毒品給甲○○，當天是甲○○打電話給伊，
    因伊當時在睡覺，且該路口不能停車，而伊需要盥洗，所以
    叫甲○○多繞兩圈，伊下去時，丙○○在車上，甲○○在那
    裡等，伊問甲○○錢帶來了沒，他說沒有，伊說那就不用再
    談了，然後伊就回家了云云。辯護人則以(一)被告甲○○及同
    案被告丙○○警詢筆錄均屬違背法定程序取得，依法無證據
    能力。(二)被告甲○○就本件扣案之毒品是否取自被告乙○○
    一節，先後供述歧異，且與卷內證據不符，有重大瑕疵可指
    ，不足採信。(三)本件監聽譯文對話內容，與毒品交易毫無關
    連，實無從據為被告乙○○犯罪之證明等語為被告乙○○辯
    護。被告甲○○則辯稱：伊沒有向乙○○購買毒品海洛因及
    安非他命，91年1月6日、1月7日，伊和乙○○在怡和餐廳、
    台北市○○○路、遼寧街口見面，均是為了談債務之問題，
    伊和乙○○分手後，因毒癮犯了，就打電話給「阿南」，問
    他是否有海洛因，「阿南」要伊在那裡等，約10分鐘的時間
    「阿南」過來，拿了一小包的海洛因讓伊吸用，還拿了一大
    包的東西說要寄放在伊那裡，伊打開來看是海洛因與安非他
    命，被查獲之毒品是「阿南」所交付寄放之物，並非乙○○
    交給伊的，伊因欠乙○○錢，他叫很多人到伊住處說的很難
    聽，伊母親會害怕，要伊與乙○○好好處理，因此伊才會說
    那些毒品是乙○○所寄放的云云。辯護人則以(一)本案並無事
    證證明被告甲○○意圖營利之犯意，且有販入毒品之事證，
    被告甲○○於警詢供述已交付300萬元予被告乙○○係經長
    時間疲勞訊問，該供述不具證據能力，況亦無事證證明被告
    甲○○曾交付乙○○300萬元之事實。(二)被告之行為僅該當
    於持有毒品罪，退言之，被告持有毒品亦僅在預備販賣之階
    段，充其量亦當僅屬販賣未遂等語為被告甲○○辯護。惟查
    ：
(一)、被告甲○○於：(1)中機組詢問時供稱：「問：你所持有之前
    述毒品及物品作何用途？答：前述毒品除作為我自己施用外
    ，餘則打算販售予他人，磅秤係作（誤載為無）為秤毒品重
    量之用，而夾鏈袋係作為分裝毒品時之用」、「前述毒品海
    洛因及安非他命係我於91年1月7日以總價301萬元向乙○○
    （我稱其為『同學』、『董仔』或『老大』）所購買，購買
    之價格，其中海洛因係以每塊現金63萬元，二塊計126萬元
    購得，而安非他命係以每公斤35萬元，五公斤計175萬元購
    得，合計301萬元（實際上僅付給乙○○三百萬元）購得前
    述毒品」、「我約於91年1月4日時向乙○○表示要購買二塊
    海洛因及五公斤安非他命，並與乙○○談妥交易價格為301
    萬元，約1月6日晚上10時左右，乙○○主動打電話約我至臺
    北市○○○路，接近朱崙街口之怡合餐廳（應係怡和餐廳，
    以下同）會面，我於是請朋友丙○○載我一起前去赴約，我
    與丙○○到了怡和餐廳後，乙○○向我表示我要購買的毒品
    已有了，要我準備好現金，並約好次（7）日上午9時許在民
    生東路、遼寧街口，即中興大學門口附近會面‧‧‧1月7日
    9時許我請丙○○開其T8-8589賓士車載我到達約定之會面地
    點後即打電話給乙○○表示我到了，不久乙○○本人即自遼
    寧街步行前來與我會面，我看到乙○○手中提著一袋東西，
    我知道那袋東西即是要與我交易的毒品‧‧‧彼此並沒有任
    何交談。我自乙○○取得毒品後即與丙○○開車回桃園市○○路160號5樓，隨即拆開清點確定為我要購買的海洛因及安
    非他命無誤後，即放置在前述地址」、「我曾於1月4日以丙○○0000000000行動電話與乙○○聯繫，1月5、6、7日我均
    是以0000000000行動電話與乙○○聯繫，當時乙○○使用之
    電話為0000000000。通常我們係先以行動電話聯繫後再約地
    點會面談毒品交易事宜」等語（偵卷第14至16頁）。(2)又於
    檢察官偵查中供稱：「問：磅秤、分裝袋是如何取得的？答
    ：我自己買的，在台北買的，磅秤是跟朋友買的，一個3 千
    多元，那是90年2月左右就買的，分裝袋是在一般賣塑膠袋
    的商店買的‧‧‧」、「問：查扣的安非他命及海洛因如何
    取得？答：向乙○○買的，他的綽號叫『同學』。是今年1
    月7日上午9點多在臺北市○○○路與遼寧街口用300萬元買
    的，本來說好價格是要301萬元，但實際給付時我是付300
    萬元」、「問：付給乙○○三百萬元是現金？答：我在中機
    組講錯了，我拿到毒品當天沒有給乙○○現金，錢是欠著的
    ，講好要等到我把毒品賣掉才付他錢」、「問：你沒有付現
    金他為何會把毒品給你？答：我與乙○○以前是鄰居，很要
    好，所以他才信任我可以先把毒品給我，我剛剛所講實際給
    付300萬元是指最後談好要給付的金額，中機組問我話時，
    我誤會他的意思，才說已經給300萬」、「乙○○在91年1月
    4日‧‧‧說他自己有這些毒品，問我要不要，我說我必須
    要找下線才能銷得出去，他就叫我趕快去聯絡人看願不願意
    當下線，我都還沒有聯絡到」、「他（指乙○○）的意思是
    與我談好這批毒品以300萬元賣給我，我自己再去找下線賣
    ，賣掉得款後再付給他300萬」、「當天是乙○○打電話給
    我，我們就約好見面地點面談，他問我要不要海洛因及安非
    他命，我說要，然後才談數量與價格，1月6日我們有再電話
    聯絡，到復興北路一家怡和餐廳碰面，當天我是請丙○○開
    車帶我去，在餐廳就最後的數量、價錢及交貨時間地點做確
    認，1月7日當天也是丙○○開車帶我去接貨，接貨時我身上
    只有幾萬塊，所以只有先拿到毒品再說，錢以後再付」等語
    （偵卷第71至73頁）。(3)復於原審訊問時供稱：「91年1 月
    7 日有和乙○○碰面，地點是在民生東路和遼寧街口，那天
    碰面乙○○拿了一包東西給我，用一個很大的禮盒包著，那
    個禮盒裡面裝著扣案的安非他命、海洛因，磅秤是我在90年
    的時候朋友賣給我的，不是他交給我的。扣案的分裝袋及磅
    秤是我的」、「問：何時約定要交付毒品？答：91年1月6日
    晚上9點、10點左右，在怡和餐廳見面」、「問：是否1月6
    日才談到要交易毒品？答：之前就有談過了。是在91年1 月
    4 日開始談的，我們那天在復興北路附近的公園談的，我們
    談了說這幾天會有東西即毒品會給我，問我要不要。毒品是
    海洛因及安非他命」、「問：約定賺到的錢怎麼分？答：全
    部賣出去的話，我就交給他300萬元。我向他拿的時候還不
    用給他錢。等我找到買主，賣掉之後我交給他300萬元‧‧
    ‧」等語（原審卷第53、54頁）。核與同案被告丙○○於：
    (1)中機組詢問時供稱：「問：91年1月9日下午3時30分‧‧
    ‧起出安非他命毛重5,125公克及海洛因毛重750公克、電子
    磅秤、分裝夾鏈袋等，係何人所擁有？其來源及詳細過程為
    何？答：現場所起出之安非他命毛重5,125公克及海洛因毛
    重750公克等係甲○○所有，乃我與甲○○於91年1月7日上
    午9時駕駛我所有之賓士轎車T8-8589號，至臺北民生東路、
    遼寧街之中興大學門口一帶後，由甲○○自行下車與綽號『
    董仔』（又綽號『大胖』）之男子接觸，之後甲○○便帶著
    一塑膠袋，內裝有一大紙盒的東西回到車上，回到桃園市○○路160號5樓後，我才拿一個旅行袋供甲○○裝自紙盒中取
    出之毒品，即今日（1月9日）貴單位所起出之安非他命及海
    洛因」、「我記得是在1月6日晚上約10時左右，甲○○找我
    一起去跟乙○○見面，之後我、甲○○及乙○○三人便坐在
    復興北路上的怡和西餐廳一樓中間那排座位喝咖啡，並約定
    於1月7日早上9時在民生東路、遼寧街口碰面，十幾分鐘後
    我與甲○○便離去；1月7日上午9時我復載甲○○至民生東
    路、遼寧街口中興大學門口一帶與乙○○見面，待甲○○下
    車後我又等了約半小時，甲○○始帶著前述之一大袋毒品回
    來」等語（偵卷第39至41頁）。(2)又於檢察官偵查中供稱：
    「問：91年1月6日下午10時有無開車載甲○○到怡和餐廳跟
    乙○○碰面？答：有。那天甲○○到桃園我住家來找我，後
    來他說邀我一起與乙○○喝咖啡，請我開車載他，我就載他
    去怡和西餐廳」、「我們只在該餐廳坐了十幾分鐘，有聽到
    他們兩人約隔天早上9 點多在民生東路與遼寧街口，另外又
    聊一些小細節的問題及大陸有什麼生意好做就各自離開了」
    、「問：隔天上午是否你開車載甲○○去約定地點？答：是
    。當時我在車上等，甲○○自己下車‧‧‧」、「問：甲○○有無帶錢下車？答：沒有。他是空手下車的，回來時手上
    拿了一個袋子，就是被查扣到的袋子，放到我車的後車廂，
    然後我們就一起回桃園我住家，甲○○說這個袋子寄放在我
    家幾天，我有同意。隔天甲○○也有來向我借車，1月9日早
    上甲○○開車來還，剛好遇到搜索」、「問：在怡和餐廳時
    甲○○與乙○○有無談到甲○○要的毒品已經到的事情？答
    ：他們兩人只是說之前講好的已經沒有問題，明天碰頭」、
    「是後來回到桃園我住家，甲○○打開袋子來檢視裡面的物
    品，當時我才知道裡面放的是海洛因及安非他命。因為甲○○說只放幾天就好，而且他的住處只是一個套房，他怕他太
    太知道，我不好意思拒絕才答應讓他放幾天，我有要求他要
    儘快拿走」、「分裝袋是甲○○1月7日下午在桃園買的，買
    來後他才放在袋子（指裝毒品的袋子）旁邊」等語（偵卷第
    75、76頁）。(3)再於原審訊問時供稱：「問：1月7日是約在
    何處？答：是約在臺北市○○○路和遼寧街口，由我開車載
    甲○○過去，但是我都在車上沒有下車，甲○○下車‧‧‧
    回來的時候手上拿了一包東西，當時我並不知道那袋是什麼
    東西，一直回到我桃園市○○路160號頂樓住處他打開袋子
    之後，我才知道是海洛因及安非他命」等語（原審卷第55頁
    ）、「問：是否載甲○○去找乙○○？答：是‧‧‧甲○○
    去的時候並沒有準備錢去」等語相符（原審卷第198頁）。
(二)、綜合被告甲○○及同案被告丙○○前開之供述，被告甲○○
    就其自91年1月4日開始與被告乙○○聯絡購買毒品事宜，同
    月6日在怡和餐廳見面確認交易之數量、價錢、交貨時間地
    點，及被告乙○○於同月7日交付毒品等事實經過，供述均
    屬一致，且有被告甲○○及乙○○之通聯記錄在卷及上開毒
    品扣案可資佐證，其情已明。反觀被告乙○○歷次供述，其
    於91年1月10日中機組詢問時供稱：「91年1月6日、7日我確
    實沒有與甲○○及丙○○見面，亦沒有與甲○○交易毒品，
    他為何如此指稱我不清楚」等語（偵卷第55頁）；於檢察官
    偵查中供稱：「問：91年1月4日有無打電話約甲○○見面談
    事情？答：有。因為甲○○與丙○○在86年間有經營一家麻
    將及牌九的賭博場，有拿他們背書的客票來跟我調過兩百多
    萬元，後來跳票了一百多萬元都沒有還我，我打電話是要跟
    甲○○催討這些帳。我問他們什麼時候還，他們說再隔一陣
    子，也許是我催債的口氣不好，他才故意咬我」等語（偵卷
    第77頁），均全盤否認有於91年1 月6日、7日與被告甲○○
    、同案被告丙○○相約見面一事，迨至中機組91年2月6日調
    查時，又改稱：「經我回想，我6日晚9時許有打電話給甲○○，在電話中問他們在哪，他們說他們在市內，我叫他們是
    否能過來一趟，後來他們打電話過來說他們在怡和餐廳，他
    們在那邊等我，叫我過去。我過去後，我跟他們說：『過年
    快到了，你們欠我的債不要不當一回事』，他們說他們有在
    籌錢，我說：『無論如何明天一定要給我一個交待』，然後
    我就很生氣的走了。第二天7 日上午我還在睡覺時，他們有
    打電話過來，跟我講說晚點見面，我說好。我約在下午1 點
    多起床，他們2 點多打電話來，說他們已經在我家樓下，我
    換好衣服後就到樓下找他們，我說錢呢？他們說籌不到錢，
    能不能寬限幾天，過幾天再還。我很生氣的說：『你們在耍
    我！』就走了，之後就沒有再聯絡了」、「問：你前述所說
    在他們已經在我家樓下，是指何處？你與他們碰頭之間有無
    去其他地方？答：是指復興北路68巷口。我與他們在巷口只
    談了兩句話並無去其他地方」（偵卷第128、129頁）。然查
    ，被告甲○○於91年年1月7日上午9 時10幾分曾打電話給被
    告乙○○，其二人對話如下：「王：『老大，你剛剛跑去那
    裡』、郭：『你在那邊繞兩圈』、王：『什麼』、郭：『繞
    兩圈等我啦』、王：『好』」；又被告甲○○於91年1月7日
    下午復打電話給被告乙○○，其二人對話如下：「王：『喂
    ，董仔，我回來公司了啊』、郭：『好，好』、王：『有什
    麼事再打來公司找我就好了』、郭：『好』」，此有法務部
    調查局通訊監察紀錄之譯文附卷可稽（偵卷第133 頁），足
    認被告乙○○前開供述，顯與事實不符，嗣經中機組調查員
    於91年2月6日調查時提示前開通訊監察紀錄之譯文，被告乙○○又改稱：伊於91年1月7日在睡覺迷迷糊糊的，沒有什麼
    印象云云，可見其前後供述反覆不一，實有避重就輕之嫌。
    再者，同案被告丙○○所供稱91年1月6日晚上、1月7日上午
    ，其搭載被告甲○○去找被告乙○○之情節，核與被告甲○○所述互核相符，而被告乙○○所持用之0000000000號行動
    電話，於91年1月6日21時54分59秒、91年1月7日9 時14分12
    秒、10時11分53秒、11時35分58秒、15時39分58秒，均有與
    被告甲○○所持用之0000000000號行動電話通話等情，亦有
    和信電訊股份有限公司雙向通聯紀錄在卷可憑（偵卷第132
    頁），益徵被告乙○○所辯：伊與被告甲○○於91年1月7日
    上午碰面後即未再聯絡云云，顯屬不實，是被告甲○○、同
    案被告丙○○上開供述：被告乙○○確有將海洛因及甲基安
    非他命交付被告甲○○等情，核與上開事證相符，已堪採信
    。
(三)、被告甲○○就其是否已交付300萬元予被告乙○○乙節，前
    後供述不一，而證人即中機組調查員李華君於91年10月22日
    原審審理時到庭復證稱：91年1月9日訊問時，甲○○有說交
    300萬元給乙○○，是一手交錢一手交貨，當時伊就此一問
    題有反覆問過，甲○○亦稱交付時，錢已經付給乙○○了等
    語（原審卷173頁）。然查：被告甲○○於偵查中已明確表
    示關於已給付300萬元予被告乙○○一節，係伊誤會調查員
    之意思而供述錯誤等情，其供述：「問：付給乙○○三百萬
    元是現金？答：我在中機組講錯了，我拿到毒品當天沒有給
    乙○○現金，錢是欠著的，講好要等到我把毒品賣掉才付他
    錢」、「．．．我剛剛所講實際給付300萬元是指最後談好
    要給付的金額，中機組問我話時，我誤會他的意思，才說已
    經給300萬」、「他（指乙○○）的意思是與我談好這批毒
    品以300萬元賣給我，我自己再去找下線賣，賣掉得款後再
    付給他300萬」等語（偵卷第71至73頁）。而本件案發時並
    未扣有所謂被告甲○○交付予被告乙○○之300萬元現金，
    亦無相關資金流向資料，參以同案被告丙○○於原審91年11
    月18日審理時供稱：被告甲○○於91年1月7日上午與被告乙○○交易上開毒品時沒有帶錢，是空手下車的，回來時手上
    拿了一個袋子，就是被查扣到的袋子等情，業如前述。是被
    告甲○○於偵查中更正警詢中業已給付300萬元之供述，表
    示該300萬元價金是賣得毒品後再行給付一節應屬正確，堪
    以採信。至於在未給付300萬元之情況下，為何被告乙○○
    會將上開毒品交付予被告甲○○一節？根據被告甲○○之供
    述，係因伊與乙○○以前是鄰居，很要好，所以被告乙○○
    才信任伊可以先把毒品給伊等語，亦如前述。核與被告乙○○於警詢供稱「我與甲○○與丙○○係從小即居住在中崙社
    區，故彼此熟識。」等語相吻合（偵卷第53頁）。且從被告
    甲○○與乙○○密切之通聯紀錄，亦見其等交情親密。是被
    告甲○○供稱係因與被告乙○○關係要好，被告乙○○才在
    未給付現金之情況信任地將上開毒品交付一節，合於情理可
    以相信。
(四)、被告甲○○經由被告乙○○交付而持有本件扣案毒品，其持
    有毒品之目的，係具有營利意圖之販入等情，亦據被告甲○○供承如前(一)所述。再者，中機組至同案被告丙○○住處搜
    索時，亦扣得分裝夾鏈袋一大袋以及電子磅秤乙台，被告甲○○亦於扣押筆錄上簽名表示為其所有無誤（見警聲搜卷第
    57頁），並於偵查中供承：「（磅秤、分裝袋是如何取得的
    ？）我自己買的，在台北買的，磅秤是跟朋友買的，一個三
    千多元，那是90年2月左右就買的，分裝袋是在一般賣塑膠
    袋的商店買的‧‧‧」（偵卷第71頁）。以上情而論，被告
    甲○○若無販賣意圖，又何必將先前買來的磅秤與持有之毒
    品同置一處？又何必在持有毒品後，隨即購買分裝夾鏈袋？
    被告甲○○係基於販入後伺機出售之營利意圖，而以300萬
    元之價格向乙○○販入上述第一、二級毒品，應至為明確。
    被告甲○○於原審否認向乙○○購買毒品，並稱：「他（指
    乙○○）把毒品寄在我這裡，由我找人來買」、「他是先將
    毒品放在我這邊，寄放之後叫我幫他找買主，但是我沒有管
    道可以銷售出去，他說寄放幾天，如果沒有賣出去就將毒品
    還給他」、「‧‧‧如果有賣出去的話，就給乙○○300萬
    元，如果沒有賣出去，過幾天就把毒品還給他。他請我幫他
    找下線，我沒有下線，沒有利潤，因為我有欠他錢，純粹幫
    忙」、「是乙○○來拜託我，因為我欠他錢和情，他叫我幫
    他找下游，我說我沒有下游，他說先放在我那裡幾天，如果
    我找不到下游，再還給他」各等語（原審卷第54、152、196
    頁）；於本院上訴審調查時辯稱：乙○○係將上述毒品寄放
    伊處，並請伊幫忙找人買等語（本院上訴審卷1第75頁、第
    110頁），前後供述歧異已不足信。且被告甲○○於警詢供
    稱伊持有之毒品係作為自己施用外，餘打算販售予他人等語
    （偵卷第14頁），其販賣之情顯屬灼然。再者，若係被告乙○○寄賣，為何可以將部分毒品供為自己施用？況同案被告
    丙○○於警詢亦供承現場扣案之上開毒品為被告甲○○所有
    等語（偵卷第47頁），上開毒品顯係被告甲○○向被告乙○○買受供自己販賣之用，而非被告乙○○所寄賣，被告甲○○事後於原審及本院翻異前供，無非卸責之詞，不足採信。
(五)、被告甲○○提起上訴後，在本院上訴審92年1月27日、2月17
    日調查時均供稱：系爭毒品係被告乙○○所交付等語（本院
    上訴審卷1第75、110頁），核與同案被告丙○○供述之情節
    相符，業如前述，是被告甲○○於本院上訴審及更審審理時
    改稱系爭毒品係「阿南」者所交付云云，已難輕信。另查：
    被告甲○○自91年1月9日被查獲日起至92年2 月17日於本院
    上訴審審理期間（本院上訴審卷1第110頁）均迭稱毒品為乙○○所交付，嗣於92年7 月22日開始改稱毒品非由乙○○所
    交付，而係「阿南」所寄放，其歷次說法如下：(1)於92年 7
    月22日審理時稱：「問：91年1月9日那天下午在丙○○家裡
    被查扣的毒品是不是你寄放的？答：是的，一個叫做『阿南
    』的寄放在我那裡的，我不知道阿南的真實姓名，我因為沒
    有地方放才會寄放在丙○○那邊」、「問：為什麼不拒絕寄
    放？答：因為他只說寄放幾天而已，我想說朋友就幫他」、
    「問：可不可以找出『阿南』？答：確實有這個人」、「問
    ：你前後說法為什麼不同？答：今天所言才實在」（本院上
    訴審卷2第103、104頁）；(2)於93年2月13日準備程序稱：「
    問：你於92年7 月22日在台中高分院向法官表示，在丙○○
    家的毒品係你寄放的，是一個叫『阿南』的人交付的，那麼
    請你說明幾個問題：『阿南』的姓名及住址？答：『阿南』
    叫『何文政』，只知道住淡水鎮，我去過一、二次，詳細地
    址不清楚」、「問：『阿南』是如何認識的，他周圍的朋友
    你可叫出名字及可提供住址的有什麼人？答：是朋友介紹的
    ，姓名我知道，住址我就不清楚了，目前要回去查才知道」
    （本院更一審卷第110、111頁）；(3)於93年8月6日準備程序
    時稱：「問：上訴之要旨？答：我只知道是壹個朋友綽號叫
    『阿南』，名字叫何文正的把東西寄放在我那裡的」（本院
    更二審卷1 第70頁）、「問：有何方法找到何文正？答：我
    真的不知道，後來我告訴何文正說我出事了之後，我就再也
    找不到他了。我都是打電話給何文正的，他的電話我現在不
    記得，他家在淡水時我去過一、二次，但是後來他們搬到西
    門町後，我就不知道了。何文正當時年約三十幾歲，我不知
    道他是否在販賣毒品。何文正有沒有被關過，我不知道」、
    「問：你怎麼知道他叫何文正？答：我是聽人家說的，但是
    我沒有看過他的身分證或是其他證件，所以他的名字何文正
    也是聽人家說的，我只知道他的綽號叫『阿南仔』而已，但
    是我不確知他是否叫何文正」、「問：你和何文正何時認識
    的？答：我們是一起買海洛因回來吸食，至於他從事何種行
    業我不知道」、「問：何文正在交毒品給你時，你認識他多
    久了？答：一年多，但是這中間有段時間沒有聯絡，我不知
    道他在做什麼」（詳同上卷第74、75頁）；(4)於93年10月22
    日準備程序時稱：「問：何文正的年籍、居所資料是否有查
    到？答：有的，但是那個人的真實姓名是江其興（庭呈資料
    壹份附卷）」、「問：為何以前稱他為何文正？答：我是聽
    朋友『阿忠』說的，阿忠他的姓名住居所我不知道，年約四
    十歲，現在還活著」、「問：你庭呈的這份資料是如何找到
    的？答：我是透過一個『阿明』的朋友說的，阿明姓名住居
    所我不知道，年約四十幾歲，現在還活著」、「問：『阿忠
    』、『阿明』從事何業？答：我所知道他們二人是沒有職業
    」（本院更二審卷1 第131、132頁），並提出江其興之姓名
    年籍等資料（同上卷第135 頁）。被告甲○○翻異前供先稱
    被查獲之毒品係由『阿南』寄放，『阿南』者為『何文政』
    或『何文正』，後又改稱『阿南』之姓名為『江其興』，前
    後供述甚為歧異，且依被告甲○○前揭之供述，其應與「阿
    南」不熟，「阿南」應無將價值不菲、數量亦多之毒品寄放
    在被告甲○○處之理！況經本院傳喚證人江其興到庭接受交
    互詰問時亦否認曾轉手過任何東西給被告甲○○等語明確（
    本院更二審卷1第199頁），俱見被告甲○○所辯系爭毒品係
    綽號「阿南」之「何文政」或「何文正」甚或「江其興」者
    所交付云云，係為自己避重就輕並迴護被告乙○○之詞，並
    不足採。
(六)、被告乙○○雖於原審及本院上訴審先後辯稱：伊並未交付被
    告甲○○本件扣案毒品，91年1月6日在怡和餐廳伊係向甲○○、丙○○催討欠款，並要求隔天一定要還錢，同月7日是
    在臺北市○○○路68號巷口與甲○○及丙○○碰面，甲○○
    、丙○○又向伊要求寬延返還期限云云，並舉證人李勝忠證
    明渠等間有欠款之情事。然查，被告甲○○至本院上訴審92
    年2月17日前之偵審訊問中，均堅指被告乙○○有交付其本
    件扣案毒品，亦核與相關證據資料相吻合，業如前述，其忽
    於本院上訴審92年7月22日審判期日，一改前供，附和被告
    乙○○而翻稱：本件扣案毒品係一名為「阿南」之人所寄放
    ，91年1月6日與同月7日與乙○○見面，均係為商談前債還
    款事宜，並無何交付毒品云云。惟被告乙○○之上開辯解，
    係於91年2月6日在中機組借提時首度提出，依其當時陳述：
    「經我回想，我6日晚9時許有打電話給甲○○，在電話中問
    他們在那，他們說他們在市內，我叫他們是否能過來一趟，
    後來他們打電話過來說他們在怡和餐廳，他們在那邊等我，
    叫我過去。我過去後，我跟他們說：『過年快到了，你們欠
    我的債不要不當一回事』，他們說他們有在籌錢，我說：『
    無論如何明天一定要給我一個交待』，然後我就很生氣的走
    了。第二天7日上午我還在睡覺時，他們有打電話過來，跟
    我講說晚點見面，我說好。我約在下午1點多起床，他們2點
    多打電話來，說他們已經在我家樓下，我換好衣服後就到樓
    下找他們，我說錢呢？他們說籌不到錢，能不能寬限幾天，
    過幾天再還。我很生氣的說：『你們在耍我！』就走了，之
    後就沒有再聯絡了」云云，然被告甲○○、同案被告丙○○
    果於91年1月6日、7日兩度與被告乙○○要求延長還款期限
    ，而無任何具體還款計畫，何不逕以電話聯絡即可，被告乙○○又何以願意兩度外出見面商談，況既無任何還款計畫，
    又有何可談？且以被告乙○○當時斥責該兩人在「耍」伊，
    憤怒情緒可見一斑，印象必定深刻，惟其先前竟於91年1月
    10 日調查時及偵查中一再敘明同月6、7日兩天均未與被告
    甲○○及同案被告丙○○見面，而於一個月後始「回想」起
    此段插曲，其究為「回想」或「杜撰」，實有可疑。尤有進
    者，被告乙○○與被告甲○○見面前後之通訊，早經中機組
    依法加以監聽，已如上述，由上開通訊對話之內容以觀，被
    告乙○○於當日上午與被告甲○○通話時，尚未與被告甲○○見面，被告甲○○因而質疑被告乙○○去處，被告乙○○
    則「指示」被告甲○○須「繞兩圈」，然如該二人係為商談
    債務還款事宜，則何以須有此「繞兩圈」之對話語詞？此舉
    正巧符合毒品交付恐遭查獲而須等待時機、伺機而動之情境
    。又中機組調查員對被告乙○○提示該項通訊監察紀錄之譯
    文，質以為何有此對話時，被告乙○○僅敷衍：「可能在睡
    覺迷迷糊糊，我沒有什麼印象」云云（偵卷第129頁），未
    能為合理之解釋。其後，被告甲○○復於下午向被告乙○○
    電告平安「回公司」乙節，更與被告乙○○前揭所稱「很生
    氣」、「沒有再聯絡」之情境，無法合理串聯。是被告甲○○當時既還不出錢，竟又主動打電話告知被告乙○○「有什
    麼事再打來公司」，而拿不到錢之被告乙○○竟也能答以「
    好」，更令人難以理解！足認該二人上開所辯，核係卸責、
    迴護之詞，均難以採信。證人李勝忠於本院上訴審證稱曾於
    87年年、90年間替乙○○向甲○○、丙○○催討過債務等語
    ，縱係實在，亦與被告乙○○與甲○○於91年1月7日上午在
    台北市○○○路、遼寧街口附近，係為本案毒品之交易過程
    無關，所證並不足為有利於被告等之認定。
(七)、被告乙○○本院上訴審選任辯護人復為其辯以：(1)被告乙○○既自90年4月25日起至91年1月7 日間，遭中機組全面監察
    對外通話，然竟提不出任何被告乙○○有販入毒品之通話紀
    錄，顯見被告乙○○係遭被告甲○○嫁禍誣陷。(2)以本件扣
    案毒品之數量甚大，被告乙○○若要販入，必要有相當資金
    ，惟被告乙○○及其妻曾妙靜之銀行往來帳戶中，均無此大
    筆金錢支出，可見被告乙○○斷無販入毒品。(3)被告甲○○
    有多項吸食毒品之紀錄，顯見其貨源通暢，不待被告乙○○
    提供本件扣案毒品。(4)本件扣案毒品包裝袋並未有任何被告
    乙○○之指紋，由此可知被告乙○○根本不曾擁有本件扣案
    毒品，亦未曾交付於被告甲○○。(5)被告甲○○供詞多次變
    更，其供出被告乙○○，實係為求掩護販毒走私集團，冀求
    依法減輕其刑而已，並聲請將被告乙○○、同案被告丙○○
    再送請測謊，及至臺北市被告甲○○所指稱交付毒品現場重
    建云云。然查：毒販買賣毒品，為避免查緝，可能使用多種
    不同通訊方式，未必為檢警人員全部知悉並加以監察，是以
    辯護意旨陳稱無販毒之通話紀錄即逕謂沒有販毒，其邏輯推
    演顯有跳躍。又販毒之資金未必全然在銀行往來帳戶中進出
    ，且為避免檢警循線查緝，反以庫存現金交易或以非自己或
    配偶之帳戶往來進出，始為常見之犯罪手法，則以查無買賣
    毒品之資金即謂不可能販入毒品，亦屬無稽。又依本院上訴
    審調取被告甲○○先前之吸食毒品前科案卷，其施用毒品之
    貨源雖有各途，但無從排除乙○○即係其貨源所在，或為貨
    源之一，此不待辭費。且按，指紋之為證據，僅能證明行為
    人有觸摸之事實，反之，如無指紋則不能證明行為人沒有觸
    摸之事實，蓋行為人可能隔著物品加以觸摸，亦有可能在觸
    摸後拭去指紋，或因其他原因致難以採集指紋，以無指紋乙
    節，即謂未曾擁有或交付，顯於論理法則有違。本件被告甲○○供詞固然有所更易，然其指被告乙○○有交付毒品予伊
    乙節，則於本院上訴審審判期日前之歷次偵查、審理時，均
    始終如一，可信度應堪採認，是就本件而言，被告甲○○供
    出被告乙○○之目的，可能在求依法減輕罪刑，但並未影響
    其供述之任意性與真實性，應極明確。至所謂被告甲○○係
    在「掩護販毒走私集團」云云，純為主觀臆測，並無客觀依
    據，難以採取。又被告乙○○案發至今堅拒吐實，被告甲○○又於測謊後之審判期日翻供，自無前往交付毒品現場重建
    必要，亦無必要再就被告乙○○、同案被告丙○○進行測謊
    。再者，本院上訴審函請法務部調查局中部地區機動工作組
    ，就系爭夾鏈袋查證結果，雖未能查出有何人指紋（見本院
    上訴卷1第127頁），此情亦難為被告等有利之認定。
(八)、被告乙○○之選任辯護人復於93年9月1日具狀聲請稱「一請
    勘驗台北市○○○路、遼寧街口距台北市○○街口101巷16
    號4樓有多少距離，步行須多少分鐘：請求之說明：(一)被告
    於1.7.上午9時55分在家有接聽朋友郭勝英打來之電話．
    ．．(二)被告於1.7.上午9時19分在家接聽甲○○之電話．
    ．．(三)甲○○於中機組所供交貨地係在台北市○○○路、遼
    寧街口，且被告係步行手提毒品交貨的（偵卷第15頁）。但
    該路口至被告住處台北市○○街口101巷16號4樓單程步行須
    25分，如被告於當天上午9時15分接完甲○○電話後隨即由
    家提貨至該路口，來回時辰為50分鐘，根本無法回到家接聽
    當日上午9時55分郭勝英之電話。待證事項：甲○○所供在
    前開路口交付毒品一事，完全出於捏造˙˙˙」（本院上更
    二卷1第84、85頁）。經查：(1)關於甲○○供述被告乙○○
    係步行手提毒品交貨之相關陳述：於91年1月9日（17時50
    分）詢問時稱：「．．．並約我於次（7）日上午9時許至台
    北市○○○路、遼寧街口附近會面˙˙˙我依約於1月7日上
    午九時許至前述路口（中興大學對面）後，打電話給『同學
    』，不久『同學』即自遼寧街步行前來與我會面，『同學』
    手中提著一袋東西，我知道那袋東西即是要與我交易的毒品
    ．．．」等語（偵卷第10頁正面）。於91年1月9日（22時
    時20分）詢問時稱：「．．．並約好次（7）日上午9時許在
    民生東路、遼寧街口，即中興大學門口附近會面．．．1月7
    日9時許我請丙○○開其T8-8589賓士車載我到達約定之會面
    地點後即打電話給乙○○表示我到了，不久乙○○本人即自
    遼寧街步行前來與我會面，我看到乙○○手中提著一袋東西
    ，我知道那袋東西即是要與我交易的毒品．．．」（偵卷第
    15頁）(2)查，依卷附被告乙○○所使用之0000000000號行動
    電話通聯紀錄顯示，並無91年1月7日上午9時55分之通聯紀
    錄（較接近之時間為同日上午10時11分），縱認被告乙○○
    確於該日上午9時55分與某男子通話，然依通話譯文內容（
    見警聲搜字第91號卷第46、47頁）：「（乙○○）：不要弄
    啦，你如果晚上有時間，我再跟你講一個好消息。．．．（
    男）：你現在人在外面嘛．．．（乙○○）：那個電話有耳
    朵。（男）：我知道啦，你人在外面嗎，在台北？（乙○○
    ）：對。（男）：我沒有事過去找你還是怎樣？（乙○○）
    ：好啊，你到家裡來好了。（男）：你幾點會回家？（乙○○）：差不多十點會到。」顯示，被告乙○○於91年1月7日
    上午9時55分接獲某男來電時，乙○○當時係「人在外面（
    尚未回家）、約十點才會到家」甚明，辯護意旨稱被告乙○○係於當日上午9時55分在家中接到該名男子之電話，已非
    可採。次查，被告甲○○（買方）係與乙○○（賣方）毒品
    交易之相對人（而非陪同乙○○前往毒品交易者），依甲○○前揭所述內容，其係由丙○○開車載其到達約定之會面地
    點後看到「乙○○本人自遼寧街步行前來與我會面」。依甲○○前揭所述，只能說明甲○○看到乙○○到會面地點係步
    行，並未能進而證明「乙○○從其住家一路步行至會面地點
    交易」一情。既然依辯護人聲請意旨主張民生東路、遼寧街
    口距離被告住處台北市○○街口101巷16號4樓單程步行須25
    分，而依甲○○所述又無法排除「乙○○可能係開車或搭車
    前往會面地點附近停妥車輛、下車後始步行前往會面地點」
    之可能（按：乙○○自始否認有毒品交易行為，從而也從未
    供述到會面地點之方式係開車、搭車、步行或伊係從伊住家
    出發前往會面地點等節），故辯護人聲請「勘驗台北市○○○路、遼寧街口距台北市○○街口101巷16號4樓有多少距離
    ，步行須多少分鐘」並無意義。遑論乙○○毒品交易當日果
    然確實從伊住家步行至會面地點，當時乙○○步行速度快慢
    如何？並無任何資料足稽，致亦無從判斷，從而前往勘驗二
    點間步行約需多少時間，亦難為客觀之判斷，本院因而認尚
    無到場勘驗之實益，爰不為勘驗之程序。
(九)、扣案之毒品，經送請法務部調查局檢驗、鑑定結果為：「送
    驗結晶六包經檢驗結果均係第二級第項毒品甲基安非他命
    ，合計淨重4874點32公克（包裝重128點85公克），平均純
    度88.74％，純質淨重4325點47公克」、「送驗白色塊磚2塊
    及白粉六包，均含第一級第６項毒品海洛因成分，合計淨重
    731點69公克（包裝重13點98公克），純度79.26％，純質淨
    重579點94公克」等情，有該局91年3月6日調科壹字第09123
    00501號檢驗通知書及91年3月26日調科壹字第120011386號
    鑑定通知書在卷可稽（原審卷第35頁、第134頁）。次查：
    依被告甲○○於中機組詢問及檢察官偵訊時所供，被告甲○○係向乙○○購買海洛因磚2塊、安非他命5公斤，海洛因磚
    係以每塊現金63萬元，2塊計126萬元購得，而安非他命係以
    每公斤35萬元，5公斤計175萬元購得，合計301萬元，但僅
    交付乙○○3百萬元即可；然警方於91年1月9日15時30分許
    ，在桃園縣桃園市○○路160號5樓丙○○住處，所查扣之物
    品其中海洛因部分，除有海洛因磚2塊以外，另有海洛因粉
    末6包，而被告甲○○於中機組詢問時又稱所查扣之海洛因
    係向被告乙○○購買時取得之物，則何以有此數量不一之情
    形？經查：被告甲○○於本院上訴審92年1月27日訊問時供
    稱：其取自乙○○之毒品，其中海洛因部分係「兩塊」，其
    將海洛因拿一點磨成粉，伊是每天去寶慶路該址，第一次也
    有刮存起來，丙○○不知道等語（本院上訴審卷1第76、77
    頁）；而該6包白粉之淨重分別為：3.50公克（空包裝重
    0.33公克）、1.77公克（空包裝重0.33公克）、1.57公克（
    空包裝重0.33公克）、3.51公克（空包裝重0.33公克）、3.
    52公克（空包裝重0.33公克）、0.01公克（空包裝重0.33公
    克）等情，亦有法務部調查局94年1月13日調科壹字第09400
    022540號函在卷可稽（本院更二卷2第4頁）；另該局就6包
    殘渣袋中殘存之微量白粉檢品（該局最初鑑定時已將海洛因
    磚2塊及6包海洛因白粉混合裝入該局毒品檢驗用袋中）進行
    定性分析，檢驗結果該6包白粉除海洛因成分外，均含葡萄
    糖成分，亦有上開鑑定函文之記載可憑。足見該6包海洛因
    粉末原為該2塊海洛因磚之一部份，經被告甲○○從中刮取
    後混合葡萄糖粉末分裝而成。雖上開函文另稱：「依據本局
    海洛因純度定量分析鑑驗標準作業程序（SOP），同案同一
    人持有多包海洛因，經以化學呈色法初步篩驗為海洛因陽性
    反應者（即含海洛因成分），會予以均勻混合採樣以利進行
    海洛因純度定量分析。由於本案初驗時送驗白色塊磚與白粉
    6包經初步篩驗均呈海洛因陽性反應，故已依據前述作業程
    序將本案送驗毒品白色塊磚2塊搗碎並與白粉6包混合裝入本
    局毒品檢驗用袋中，進行海洛因純度定量分析」，並檢送照
    片3張供參。雖法務部調查局因最初鑑定時已將送驗毒品白
    色海洛因塊磚2塊搗碎並與海洛因白粉6包混合裝入該局毒品
    檢驗用袋中，外觀已經改變，致無從答覆本院所詢：「該次
    鑑驗時，鑑驗前該白色塊磚2塊外觀上是否已有經刮取部分
    海洛因之痕跡？」一情；且所檢送之最初鑑驗前白色塊磚2
    塊之照片（本院更二卷2第6頁）未能呈現立體6面（正、反
    、上、下、左、右）之狀態。惟被告甲○○既已明確供稱其
    自兩塊海洛因磚刮取海洛因等語，復依被告甲○○於本院上
    訴審92年1月27日訊問時訊問其「夾鏈袋是什麼人的？」時
    所供意旨，其原來要買小夾鏈袋裝刮取下來之粉末，結果沒
    有小的才買扣案的等情（本院上訴審卷1第78頁），本院認
    尚不能因該海洛因磚2塊之外觀業已改變，照片未能明確呈
    現海洛因磚2塊之全體外觀，即認被告甲○○所供有何不實
    之處。另查扣物品中雖無盒裝或塊狀之純葡萄糖（粉末），
    然被告甲○○既係自海洛因磚2塊上刮取部分海洛因，且該6
    包白色粉末均含葡萄糖成分，顯然被告甲○○有以葡萄糖混
    合刮下來之海洛因再分裝成袋，尚不能因未扣得純葡萄糖（
    粉末）之物，而認該6包海洛因粉末非刮取自扣押之2塊海洛
    因磚。
(十)、本案所查獲毒品為數甚多，純度甚高，依一般販毒者以添加
    物降低毒品純度，而增加數量牟利之方式，倘被告乙○○、
    甲○○無意自其中賺取不法利益，豈可能一次大量買進而冒
    有被司法單位查獲之風險？又非法販賣海洛因及安非他命，
    均係政府大力嚴格查緝之違法行為，非可公然為之，而每次
    買賣之價量，亦隨時隨雙方關係之深淺、當時之資力、需求
    程度及對行情之認知等因素而機動調整，因之販賣之利得，
    除經坦承犯行，或價量均達到明確外，委難察得實情，職是
    之故，縱未確切查得販賣賺取實際差價，但除別有事證，足
    認係按同一價格轉讓確未牟利外，尚難執此認非法販賣之事
    證有所不足，致知過坦承者難辭重典，飾詞否認者反得逞僥
    倖，而失情理之平。況且，海洛因及安非他命價格昂貴，取
    得不易，凡為販賣之不法勾當者，苟無利可圖，應無甘冒被
    查緝法辦重刑之危險，平白無端義務為該買賣之工作，是其
    販入之價格必較售出之價格低廉，而有從中賺取買賣差價牟
    利之意圖及事實，應屬合理之認定。茲查，本件被告乙○○
    雖矢口否認有販賣毒品犯行，被告甲○○雖先坦承自被告乙○○處取得毒品，嗣改稱該毒品係「阿南」者所交付云云，
    但均矢口否認有販賣營利之意圖，然依上所述，被告甲○○
    既堪認有營利意圖之販入毒品，而被告乙○○於91年1月6日
    與被告甲○○在餐廳見面後，1月7日即能將大批扣案毒品交
    付被告甲○○販賣，兩人間並有價款3 百萬元之合致，及毒
    品之實際交付，自堪認被告乙○○係意圖營利而販賣該批毒
    品，亦甚明顯，要堪認定。再者，本案依各項事證，尚難認
    定被告甲○○對於被告乙○○如何取得本件扣案毒品之詳情
    有所知悉，或有犯意之聯絡，即難逕認被告甲○○與被告乙○○就取得該批毒品乙節，有何犯意聯絡及行為分擔，該二
    人自非共犯，併此敘明。
(十一)、證人李華君於本院更一審93年2 月13日作證時證稱：監聽期
    間係同時監聽甲○○及乙○○，而乙○○善以公用電話聯繫
    ，造成監聽之困難，本件所查獲毒品係以一手提袋裝著，而
    當時搜索人員已碰觸到證物外包裝，便未採取指紋。毒品雖
    係在丙○○住所查獲，然因長期跟監獲悉甲○○常常住在該
    處，故伊不確定所搜索者是誰的房間，查獲當時甲○○有承
    認毒品是其所有，已分裝完畢，但還沒有拿去賣等語；另證
    人趙元君於同期日亦證稱：搜索當天在甲○○身上之香菸盒
    查獲晶體狀微量海洛因，置於房間之藍白色旅行袋中，有以
    報紙包裝之安非他命及海洛因，在床頭之禮盒中有分裝好之
    安非他命，於該住所他處另查獲零星的安非他命及海洛因，
    當日並未採取指紋等語，足見本件搜索人員係因已碰觸外包
    裝，以致對於扣案物品並未採取指紋。又本件之通訊監察與
    搜索，均經合法程序而為之，有通訊監察書一冊及搜索票、
    搜索扣押筆錄各一份附卷可證（本院更一審卷第178頁至第2
    09頁）。本案事證已臻明確，被告二人所辯均係事後卸責詞
    ，俱不足採，渠等犯行均堪以認定，自應依法論科。
(十二)、至於被告甲○○雖於中機組調查時供稱「問：除與乙○○交
    易前述毒品外，你是否曾與乙○○有其他毒品交易？答：有
    的，我約自去年 (90)1月間起曾多次 (約4次)向乙○○購買
    毒品海洛因，每次購買2塊約7百公克，價格約110萬元許」
    云云。然此一供詞為被告乙○○所否認，且查無任何其他證
    據足以證明被告甲○○上開自白為真實，自難以被告甲○○
    上開自白作為認定被告等人有此犯行之唯一證據，其等此部
    分之犯行不能證明，自與上開有罪部分無何連續犯之裁判上
    一罪關係，併予敘明。
(十三)、按被告以外之人於偵查中向檢察官所為之陳述，除顯有不可
    信之情況者外，得為證據；被告以外之人於檢察事務官、司
    法警察官或司法警察調查中所為之陳述，與審判中不符時，
    其先前之陳述具有較可信之特別情況，且為證明犯罪事實存
    否所必要者，得為證據；被告以外之人於審判中有下列情形
    之一，其於檢察事務官、司法警察官或司法警察調查中所為
    之陳述，經證明具有可信之特別情況，且為證明犯罪事實之
    存否所必要者，得為證據‧‧‧三滯留國外或所在不明而無
    法傳喚或傳喚不到者，刑事訴訟法第159條之1第2項、第159
    條之2、第159條之3分別定有明文。本案共同被告甲○○於
    中機組詢問時所為不利於被告乙○○之陳述，與其於本院審
    理時所為之陳述不符，其於中機組詢問時之陳述如前所述具
    有較可信之特別情況，且為證明犯罪事實存否所必要，依修
    正後之刑事訴訟法第159條之2規定，得為證據，具有證據能
    力；另共同被告丙○○經本院傳拘均未到庭，而其於中機組
    詢問時所為之陳述，依前所述已經證明具有可信之特別情況
    ，且為證明犯罪事實之存否所必要，依修正後之刑事訴訟法
    第159條之3第3款規定，得為證據，具有證據能力；再共同
    被告甲○○、丙○○於檢察官偵查中所為不利於被告乙○○
    之陳述，並無「顯有不可信之情況」，已如前述，依修正後
    之刑事訴訟法第159條之1第2項規定，得為證據，具有證據
    能力，是被告乙○○之選任辯護人關於證據能力之辯護即便
    依修正後之刑事訴訟法規定，所持之見解亦非可取。
二、查被告等行為後，92年7月9日修正公布之毒品危害防制條例
    業於93年1月9日施行，被告等販賣第一、二級毒品犯行，依
    修正前、後毒品危害防制條例第4條第1、2 項所規定之法定
    刑，其刑度並無不同，自不生新、舊法比較何者有利於被告
    之問題，應適用修正後之毒品危害防制條例相關規定論處。
    次按海洛因屬毒品危害防制條例第2條第2 項第1款之第一級
    毒品，甲基安非他命則屬同條項第2 款之第二級毒品。再按
    販賣毒品不以販入之後復行賣出為構成要件，如以營利為目
    的，將毒品購入或將毒品賣出，有一於此，其犯罪即經完成
    （參照最高法院25年非字第123號、67年台上字第2500號判
    例意旨）。是核被告乙○○、甲○○上開所為，均係犯毒品
    危害防制條例第4條第1項之販賣第一級毒品罪、同條第2 項
    之販賣第二級毒品罪，公訴人認被告等係犯同條例第5 條第
    1項、第2項之罪，起訴法條容有未洽，應予變更。再者，被
    告乙○○、甲○○係分別以一行為同時觸犯販賣第一級毒品
    罪及販賣第二級毒品罪，為想像競合犯，應分別從一重之販
    賣第一級毒品罪處斷，公訴人認被告等所犯前開二罪係犯意
    各別、行為獨立，請予分論併罰，容有未合。又被告甲○○
    曾因違反肅清煙毒條例案件，經臺灣臺北地方法院判處有期
    徒刑三年四月，並經台灣高等法院駁回上訴而確定，執行後
    於84年7月5日假釋出監，至86年6月5日假釋期滿未經撤銷假
    釋視為執行完畢之事實，有臺灣高等法院被告全國前案紀錄
    表在卷可憑，其於刑之執行完畢後五年以內再犯本件有期徒
    刑以上之罪，為累犯，惟所犯為法定刑死刑或無期徒刑之罪
    ，依法不得加重。被告甲○○犯毒品危害防制條例第4條第1
    項之罪，並供出毒品來源，因而破獲被告乙○○，爰依毒品
    危害防制條例第17條之規定減輕其刑。
三、原審認被告等罪證明確，予以論罪科刑，固非無見。惟(一)被
    告乙○○販賣予被告甲○○之系爭毒品，既遭本案查獲，自
    應於本案中就被告乙○○部分，依毒品危害防制條例第18條
    條第1 項規定宣告沒收銷燬之，原判決並未為上開諭知，自
    有違誤。(二)被告等所犯之罪，為毒品危害防制條例第4條第1
    項、第2項之罪，檢察官起訴書則載為同條例第5條第1 項、
    第2 項之罪，原審雖於審理時有告知該項罪名之變更，但蒞
    庭檢察官並未變更起訴書之罪名，原判決理由內未說明起訴
    法條應予變更，亦有未洽。被告等提起上訴，否認有上開犯
    行或辯稱無販賣之意圖云云，雖無足取，惟原判決關於乙○○、甲○○部分既有上開可議之處，即屬無可維持，仍應由
    本院將原判決該部分予以撤銷改判。爰審酌被告等明知海洛
    因、安非他命均係屬戕害他人身心之毒品，竟為貪圖自身利
    益，鋌而走險，為圖販售得利而購買大量海洛因及安非他命
    ，且本案所查扣之海洛因及安非他命數量，如以每人每次零
    點幾公克施用量計算，足供數萬人次施用，危害社會治安及
    國民健康莫此為甚！及毒品足以使施用者導致精神障礙、性
    格異常，甚至造成生命危險之生理成癮性及心理依賴性，被
    告等之行為嚴重戕害國民身心健康，危害社會治安至深且鉅
    ，惡性至重，被告乙○○犯後堅不吐實，保全其上游貨源，
    致毒害依然繼續，顯無悔改誠意，被告甲○○供出毒品來源
    ，嗣後卻又翻供等一切情狀，量處被告乙○○無期徒刑，並
    依法褫奪公權終身，另量處被告甲○○有期徒刑十五年，並
    依其犯罪性質認有宣告褫奪公權之必要，依法宣告褫奪公權
    八年，以示懲儆。
四、至扣案之海洛因磚2塊、海洛因粉末6包（合計淨重731.69公
    克）、安非他命6包（合計淨重4874.32公克），均應依毒品
    危害防制條例第18條第1項前段，宣告沒收銷燬之。扣案之
    包裝海洛因磚貳塊之外包裝2個、包裝海洛因粉末之外包裝6
    個、包裝甲基安非他命之外包裝6個，0000000000號行動電
    話一支，係被告乙○○所有，並供犯罪所用；扣案00000000
    00號行動電話一支，係被告甲○○所有，並供販入毒品所用
    ，各應依同條例第19條第1項前段規定宣告沒收。而電子磅
    秤1台、分裝夾鏈袋1大袋，係被告甲○○所有，預備供售出
    毒品所用，爰依刑法第38條第1項第2款，宣告沒收之。又公
    訴人另請求沒收搖頭丸8顆、另外行動電話3支，核與上開犯
    罪無直接關連，無從准許，併此敘明。
五、公訴旨意另以：被告乙○○、甲○○共同意圖販賣第一級、
    第二級毒品營利，由乙○○負責出資與人合夥自大陸地區走
    私進口毒品，由甲○○負責在國內販出營利云云，雖公訴人
    於所犯法條並未論及，然依該起訴事實，被告乙○○、甲○○就此部分似尚涉有毒品危害防制條例第4條第1項之運輸毒
    品罪嫌及懲治走私條例第2條第1項之私運管制物品進口罪嫌
    。經查：
(一)、被告甲○○於中機組調查時供稱：「乙○○向我表示他計劃
    走私120公斤安非他命入境，要我幫其處理，惟後來乙○○
    向我表示該120公斤並未順利走私入境。」等語。縱如被告
    甲○○所供被告乙○○曾計劃走私安非他命入境，然後來並
    未順利走私入境，是本件被告甲○○、乙○○就此走私安非
    他命之行為是否著手進行，已難以認定。
(二)、調查局中機組所提出之偵查報告（警聲搜卷第2至9頁）所記
    載之內容，係調查員個人對於被告甲○○、乙○○監查通訊
    內容所為之詮釋判斷，並非公務員職務上製作之紀錄文書、
    證明文書，不具證據能力，自不得以之作為裁判之基礎。
(三)、調查局中機組自90年4月間至91年1月7日止持續對於被告甲○○、乙○○從事電話通訊監察，在此一段甚長之時間，除
    被告二人上開論罪部分為警查獲外，並無其他查獲之情形，
    果真被告二人有著手實施運輸毒品之犯行，則在調查局幹員
    嚴密監聽及跟監之情況下，為何調查人員無查獲之情形，足
    徵調查人員亦欠缺相關事證，採取行動進行逮捕查緝。
(四)、綜上所述，本件公訴人就此部分所提出之證據，不足為被告
    二人此部分有罪之積極證明，又指出證明之方法，亦無從說
    服法院形成被告二人此部分有罪之心證。此外復查無其他積
    極證據足資認定被告二人確有公訴人所指之運輸毒品之犯行
    ，基於無罪推定之原則，此部分事實自屬不能證明，就此本
    應為其等無罪之判決，然因公訴人所認此部分事實與其等前
    開販賣毒品之有罪部分，具有牽連犯裁判上一罪關係，爰不
    另為無罪之諭知，附此載明。
據上論斷，應依刑事訴訟法第369條第1項前段、第364條、第299
條第1項前段、第300條，毒品危害防制條例第4條第1項、第2項
、第17條、第18條第1項前段、第19條第1項前段，刑法第11條、
第55條、第47條、第38條第1項第2款，第37條第1項、第2項，判
決如主文。
本案經檢察官丁○○到庭執行職務。
中　　華　　民　　國　　94　　年　　11　　月　 3   　 日
            刑事第八庭  審判長法  官  羅  得  村
                              法  官  巫  政  松
                              法  官  紀  文  勝
上列正本證明與原本無異。
如不服本判決應於收受送達後十日內向本院提出上訴書狀，其未
敘述上訴之理由者並得於提起上訴後十日內向本院補提理由書（
均須按他造當事人之人數附繕本）。
                              書記官  顏  子  良
中　　華　　民　　國　　94　　年　　11 　月　　7    　日
【附錄論罪科刑法條】
毒品危害防制條例第4條第1項、第2項：
製造、運輸、販賣第一級毒品者，處死刑或無期徒刑，處無期徒
刑者，得併科新台幣一千萬元以下罰金。
製造、運輸、販賣第二級毒品者，處無期徒刑或七年以上有期徒
刑，得併科新台幣七百萬元以下罰金。
                                                      Ａ
